臺灣桃園地方法院民事裁定
111年度壢簡字第1098號
原      告  賴秀琴  

上列原告與被告賴日海等間請求損害賠償事件，本院裁定如下：
  主      文
原告應於收受本裁定後5日內，補正如理由三所示之事項，如逾
期未補正，即駁回原告之訴。
    理      由
一、原告之訴有民事訴訟法第249條第1項所列各款情形之一者，
    依其情形可以補正，經審判長定期間命其補正而不補正者，
    法院應以裁定駁回之，為同法條第1項所明定。
二、應補正事項：按繼承人有數人時，在分割遺產前，各繼承人
    對於遺產全部為公同共有，民法第1151條定有明文。次按公
    同共有物之處分及其他權利之行使，除法律另有規定外，應
    得公同共有人全體之同意；此項規定，於公同共有債權準用
    之，民法第828條第3項、第831條亦有明定。是公同共有債
    權人起訴請求債務人履行債務，係公同共有債權之權利行使
    ，依上揭規定規定，除法律另有規定外，須得其他公同共有
    人全體之同意，或由公同共有人全體為原告，其當事人適格
    始無欠缺。又民法第821條規定，各共有人對於第三人，得
    就共有物之全部，為本於所有權之請求，所謂本於所有權之
    請求，係指民法第767條所規定之物權的請求權而言，至債
    權的請求權，則不在民法第821條規定之列（最高法院85年
    度台上字第2391號、106年台抗字第891號裁判意旨參照）。
    查原告賴秀琴主張被告賴日海等人拆除原告祖父賴阿立所有
    權利範圍2分之1、坐落於桃園縣○○市○○段00號建物（門牌號
    碼：桃園縣○○市○○里000號），原告父親賴阿完即賴阿立之
    繼承人復於民國105年4月24日死亡，賴阿完就上開建物所有
    權之應有部分，自應由被賴阿完之全體繼承人依法繼承，且
    依現有卷證資料，原告並未就遺產部分為分割登記，原告於
    本件主張被告無故拆除上開建物，而請求被告給付原告新臺
    幣30萬元，此債權請求權依原告主張，乃被告侵害公同共有
    之上開建物而生，依法應由全體繼承人共同繼承並共同行使
    權利。然依原告於起訴狀民國111年12月6日訊問程序時所述
    ，賴阿立之繼承人非僅原告一人，揆諸前揭說明，原告單獨
    一人提起本件訴訟，當事人自非適格。
三、是原告應於本裁定送達後5日內補正以下資料到院：㈠被繼承
    人賴阿立之除戶戶籍謄本及繼承系統表；㈡若原告已獲賴阿
    立之其他繼承人同意單獨繼承上開遺產，請提出遺產分割協
    議書；㈢若未提出遺產分割協議書，則應追加賴阿立、賴阿
    完之其他繼承人為原告，並提書全體繼承人最新戶籍謄本（
    記事欄勿省略），逾期未補正或追加原告，即認原告起訴之
    當事人不適格，駁回其訴。
四、依民事訴訟法第436條第2項、第249條第1項但書裁定。
中　　華　　民　　國　　111 　年　　12　　月　　9 　　日
                  中壢簡易庭  法  官  林莆晉
以上為正本係照原本作成。
本裁定不得抗告。
中　　華　　民　　國　　111 　年　　12　　月　　9 　　日
                              書記官  陳香菱